臺灣苗栗地方法院刑事判決　　　　　　　 96年度訴字第355號
公　訴　人　臺灣苗栗地方法院檢察署檢察官
被　　　告　甲○○
　　　　　　　　　　現在臺灣臺中監獄苗栗分監執行中
指定辯護人　本院公設辯護人丙○○
上列被告因違反槍砲彈藥刀械管制條例等案件，經檢察官向臺灣
臺中地方法院提起公訴（臺灣臺中地方法院檢察署95年度偵字第
14538 號），該院判決管轄錯誤，移送本院（臺灣臺中地方法院
96年度訴字第991 號），本院判決如下：
    主    文
甲○○未經許可，寄藏可發射子彈具有殺傷力之改造手槍，累犯
，處有期徒刑年貳月，併科罰金新臺幣伍萬元，罰金如易服勞
役，以新臺幣壹仟元折算壹日，扣案之改造手槍壹支（槍枝管制
編號：000000000 號）、子彈壹顆沒收。又犯恐嚇危害安全罪，
累犯，處有期徒刑陸月，減為有期徒刑月。應執行有期徒刑
年月，併科罰金新臺幣伍萬元，罰金如易服勞役，以新臺幣壹
仟元折算壹日，扣案之改造手槍壹支（槍枝管制編號：00000000
0 號）、子彈壹顆沒收。
　　犯罪事實
一、甲○○前因違反麻醉藥品管理條例及違反槍砲彈藥刀械管制
    條例案件，經法院分別判處有期徒刑5 年8 月、1 年6 月確
    定，嗣定執行刑為有期徒刑7 年，入監服刑後，於民國92年
    7 月29日假釋出監，甫於94年9 月25日假釋期滿執行完畢。
二、甲○○明知未經許可，不得寄藏子彈及可發射子彈具有殺傷
    力之槍枝，竟於93、94年間某日，在嘉義縣梅山鄉○○路上
    車內，受友人「林瑞峰」之託，收受「林瑞峰」所交付可發
    射子彈具有殺傷力之改造手槍（槍枝管制編號：0000000000
    號）1 支及具有殺傷力之子彈2 顆（其中1 顆已於95年1 月
    26日擊發，僅餘彈殼），代為藏放在嘉義縣梅山鄉大南村大
    草埔7 號其住處之倉庫內，自斯時起未經許可持有上開槍、
    彈，至95年2 月2 日上午9 時許，其將上開槍枝及所餘子彈
    1 顆交友人李智源（所犯頂替罪業經臺灣雲林地方法院判處
    有期徒刑8 月確定）攜往警局投案，始終止持有。
三、甲○○於94年10月間，受友人何文岸之邀，出面替乙○○追
    討債務，惟事後乙○○未對甲○○有所表示，甲○○心生不
    滿，乃於95年1 月26日晚上11時許，以電話邀約乙○○至嘉
    義縣梅山鄉○○路22號前與其會合，並委請李智源駕駛車牌
    號碼RS-1181 號自用小客車搭載甲○○至上開地點接乙○○
    上車，再一同前往雲林縣古坑鄉崁腳村古坑靶場談判，談判
    十餘分鐘後，甲○○認為遭乙○○欺騙，竟基於恐嚇之犯意
    ，命令乙○○轉身背對甲○○，走向一處紅色告示牌，隨即
    於乙○○因害怕而蹲伏在地時，自隨身攜帶之黑色手提包內
    取出上開改造手槍，朝該告示牌開1 槍（擊發1 顆子彈），
    使乙○○心生畏懼，而以加害生命、身體之舉動恐嚇乙○○
    ，致生危害於其安全。
四、案經嘉義縣警察局竹崎分局報告臺灣雲林地方法院檢察署呈
    請臺灣高等法院檢察署令轉臺灣臺中地方法院檢察署檢察官
    偵查起訴。
    理    由
一、前開犯罪事實，業據被告甲○○於本院審理時坦承不諱，核
    與證人乙○○、李智源於偵查中證述之情節相符（見臺灣雲
    林地方法院檢察署95年度偵字第697 號卷【下稱697 偵卷】
    第23至26、36至38頁），並有現場照片5 張附卷（見嘉義縣
    警察局竹崎分局嘉竹警偵字第0950080447號卷）、改造手槍
    1 支、子彈及彈殼各1 顆扣案足資佐證，上開槍彈經送內政
    部警政署刑事警察局鑑驗結果，認分別係由仿BERETTA 廠92
    FS型半自動手槍製造之槍枝，換裝土造金屬槍管而成，機械
    性能良好，可擊發適用子彈之改造手槍，以及口徑9mm 之制
    式子彈，均具殺傷力，亦有該局95年3 月21日刑鑑字第0950
    018461號槍彈鑑定書可憑（見697 偵卷第46至50頁），事證
    已經明確，被告犯行洵堪認定，應依法論科。
二、被告行為後，94年2 月2 日修正公布之刑法及刑法施行法，
    業於95年7 月1 日施行。參酌最高法院95年5 月23日刑事庭
    第8 次會議決議，於刑法修正施行後，應適用刑法第2 條第
    1 項之規定，就罪刑有關之共犯、未遂犯、想像競合犯、牽
    連犯、連續犯、結合犯，以及累犯加重、自首減輕暨其他法
    定加減原因（如身分加減）與加減比例等一切情形，綜其全
    部罪刑之結果，為「從舊從輕」之比較；易服勞役之折算標
    準，應依刑法第2 條第1 項之規定，適用最有利於行為人之
    法律。本案與被告「罪刑有關」之法律變更部分，經比較修
    正前、後刑法之規定，修正後刑法並未有利於被告（詳見附
    表），應適用被告行為時之修正前刑法；易服勞役之折算標
    準，依修正前刑法第42條第2 項前段、修正前罰金罰鍰提高
    標準條例第2 條及現行法規所定貨幣單位折算新臺幣條例第
    2 條規定，以新臺幣3 百元以上9 百元以下折算1 日，依修
    正後刑法第42條第3 項前段規定，則以新臺幣1 千元、2 千
    元或3 千元折算1 日，比較修正前、後規定，修正後刑法較
    有利於被告，此部分自應適用最有利於被告之修正後刑法第
    42條第3 項前段規定。
三、核被告所為，係犯槍砲彈藥刀械管制條例第8 條第4 項之未
    經許可寄藏可發射子彈具有殺傷力之改造手槍罪、同條例第
    12條第4 項之未經許可寄藏子彈罪及刑法第305 條之恐嚇危
    害安全罪。其於同時同地寄藏上開槍枝及子彈，係1 行為觸
    犯寄藏改造手槍及寄藏子彈2 罪名，為想像競合犯，從一重
    之寄藏改造手槍罪處斷。其有犯罪事實欄所載之罪刑執行情
    形，有臺灣高等法院被告前案紀錄表在卷可查，其受有期徒
    刑之執行完畢後，5 年以內再犯前開有期徒刑以上之寄藏改
    造手槍罪及恐嚇危害安全罪，均為累犯，各依法加重其刑。
    被告寄藏改造手槍之初，並無持以犯恐嚇危害安全罪之意圖
    ，上開2 罪犯意各別，行為互殊，應予分論併罰（最高法院
    93年度台上字第187 號、92年度台上字第6158號判決意旨參
    照），公訴人認2 罪間有手段、目的之牽連關係，容屬誤會
    ，附此指明。本院審酌被告有竊盜、違反麻醉藥品管理條例
    、贓物等前科，素行不佳，屢次進出監所，猶未能徹底悔改
    ，再犯本案，惟其平日僅將槍彈藏放住處倉庫，並非隨身攜
    帶、隨時準備用以犯案，雖因討債報酬糾紛，取出槍枝射擊
    以威嚇乙○○，然此舉究竟僅具警告性質，並未造成任何傷
    亡，且被告犯後已知坦認犯行，不為無益之調查證據聲請或
    不實之辯解，除節省司法資源，亦可見其尚具一定程度之悔
    意，再參酌被告之智識程度、生活狀況與公訴人求刑等一切
    情狀，就被告所犯2 罪，分別量處如主文所示之刑，就寄藏
    改造手槍罪併科罰金部分諭知易服勞役之折算標準，並定其
    應執行之刑暨諭知罰金易服勞役之折算標準。扣案之改造手
    槍1 支（槍枝管制編號：000000000 號）、子彈1 顆均屬違
    禁物，應依法宣告沒收。扣案之彈殼1 顆，既係子彈擊發後
    所遺留，已不具子彈之結構及功能，自非違禁物，不另為沒
    收之諭知，併此敘明。
四、據上論斷，應依刑事訴訟法第299 條第1 項前段，槍砲彈藥
    刀械管制條例第8 條第4 項、第12條第4 項，刑法第2 條第
    1 項、第11條前段、第305 條、第55條、第42條第3 項前段
    、第38條第1 項第1 款，修正前刑法第47條、第51條第5 款
    ，刑法施行法第1 條之1 ，判決如主文。
本案經檢察官石東超到庭執行職務。
中　　華　　民　　國　　96　　年　　7 　　月　　31　　日
                  刑事第一庭    審判長法　官　劉興浪
                                      法  官  蔡志宏
                                      法  官  羅貞元
以上正本證明與原本無異。
如不服本判決，應於判決送達後10日內向本院提出上訴狀（應抄
附繕本），其未敘述上訴理由者，應於上訴期間屆滿後20日內補
提理由書狀於本院，上訴於臺灣高等法院臺中分院。告訴人或被
害人如對於本判決不服者，應具備理由請求檢察官上訴，其上訴
期間之計算係以檢察官收受判決正本之日期為準。
                                      書記官  劉秋雯
中　　華　　民　　國　　96　　年　　7 　　月　　31　　日
附表：
┌────────┬──────────┬──────────┬────────┐
│比較項目        │修正前刑法          │修正後刑法          │比較結果        │
├────────┼──────────┼──────────┼────────┤
│槍砲彈藥刀械管制│罰金最低額為銀元1 元│罰金最低額為新臺幣  │修正前刑法較有利│
│條例第8 條第4 項│即新臺幣3 元以上（第│1,000 元以上，以百元│於被告          │
│、刑法第305 條之│33條第5 款，併參照現│計算之（第33條第5 款│                │
│罪主刑中（併科）│行法規所定貨幣單位折│）                  │                │
│罰金刑之最低額  │算新臺幣條例第2 條）│                    │                │
├────────┼──────────┼──────────┼────────┤
│累犯            │受有期徒刑之執行完畢│受徒刑之執行完畢，或│被告所犯2 罪，依│
│                │，或受無期徒刑或有期│一部之執行而赦免後，│修正前、後刑法均│
│                │徒刑一部之執行而赦免│5 年以內故意再犯有期│構成累犯，不生有│
│                │後，5 年以內再犯有期│徒刑以上之罪者，為累│利或不利於被告之│
│                │徒刑以上之罪者，為累│犯，加重本刑至2 分之│情形            │
│                │犯，加重本刑至2 分之│1 （第47條第1 項）  │                │
│                │1 （第47條）        │                    │                │
├────────┼──────────┼──────────┼────────┤
│數罪併罰宣告多數│於各刑中之最長期以上│於各刑中之最長期以上│修正前刑法較有利│
│有期徒刑之定應執│，各刑合併之刑期以下│，各刑合併之刑期以下│於被告          │
│行刑方法        │，定其刑期。但不得逾│，定其刑期。但不得逾│                │
│                │20年（第51條第5 款）│30年（第51條第5 款）│                │
├────────┴──────────┴──────────┴────────┤
│綜合比較結果：                                                                │
│就與被告罪刑有關之所犯各罪罰金刑最低額、累犯、定應執行刑方法等法律變更部分，修│
│正後刑法之規定並未有利於被告，應依刑法第2 條第1 項前段，一體適用被告行為時之修│
│正前刑法規定。                                                                │
└───────────────────────────────────────┘
附錄本判決論罪科刑法條：
槍砲彈藥刀械管制條例第8 條第4 項
未經許可，持有、寄藏或意圖販賣而陳列第1 項所列槍枝者，處
3 年以上10年以下有期徒刑，併科新臺幣700 萬元以下罰金。
槍砲彈藥刀械管制條例第12條第4 項
未經許可，持有、寄藏或意圖販賣而陳列子彈者，處5 年以下有
期徒刑，併科新臺幣300 萬元以下罰金。
中華民國刑法第305 條
以加害生命、身體、自由、名譽、財產之事，恐嚇他人致生危害
於安全者，處2 年以下有期徒刑、拘役或3 百元以下罰金。
